臺灣臺南地方法院刑事判決　　　　　　　　　　　　九十一年度交易字第一六號
　　公　訴　人　臺灣台南地方法院檢察署檢察官
　　被　　　告　甲○○
右列被告因過失傷害案件，經檢察官提起公訴（九十一年度偵字第五四二號），本院
判決如左：
    主  文
甲○○因過失傷害人，處拘役伍拾玖日，如易科罰金，以參佰元折算壹日。
    事  實
一、甲○○於民國九十年十一月二十二日凌晨四時許，在台南市○○路某火鍋店內與
    友人飲用蔘茸酒一瓶多及啤酒五瓶有餘後，本應注意飲酒後吐氣所含酒精濃度超
    過每公升０‧二五毫克以上者，不得駕駛車輛，按其情節又非不能注意，其能注
    意竟疏未注意，於上處飲酒後吐氣所含酒精濃度高達每公升０‧六七毫克，已酒
    醉不能安全駕駛動力交通工具，詎甲○○仍不顧大眾行車之公共安全，於同日清
    晨七時十五分許，酒後騎乘車號ＶＨＢ─４４９號輕型機車，沿台南市○○路由
    西往東方向行駛（酒後不能安全駕駛交通工具而駕駛部分，業經本院台南簡易庭
    另案先行判處罰金七千元），途經府前路與忠義路之設有行車管制燈號之交岔路
    口時，本應注意機車行駛時，駕駛人應注意車前狀況，並隨時採取必要之安全措
    施及駕駛人駕駛機車，應遵守道路交通標誌、標線、號誌之指示，而依當時情形
    ，又無不能注意之情事，其能注意竟疏未注意其行向燈號已轉為紅燈及車前狀況
    ，貿然闖紅燈欲直行穿越岔路口，適乙○○騎乘車號ＦＹ６─４０２號重型機車
    附載兒子許雅翔（七十八年十二月十九日生），沿忠義路由北往南駛至岔路口作
    左轉彎欲進入府前路，致二車均煞避不及發生互撞，造成乙○○受有右足背挫傷
    、右胸挫傷及右足第三趾趾甲脫落之傷害；許雅翔則受有右手腕挫傷、臀部挫傷
    及疑尾骨骨折之傷害。車禍事故發生後，台南市警察局交通隊員警據報到場處理
    ，在警員尚不知何人為肇事車輛之駕駛人前，甲○○主動表示其為駕駛人並自首
    犯行，接受裁判，經警當場測得其吐氣所含酒精濃度已達前開數值。
二、案經乙○○及其就許雅翔部分訴由台南市警察局第二分局報請臺灣台南地方法院
    檢察署檢察官偵查起訴。
    理  由
一、訊據被告甲○○對於右開時、地酒後駕車闖紅燈發生碰撞車禍，致告訴人乙○○
    及許雅翔受傷之事實均坦承不諱，核與告訴人乙○○於警、偵訊及本院審理時到
    庭指訴之情節相符，並有道路交通事故調查報告表一紙、吐氣所含酒精濃度測試
    結果單影本一紙、郭綜合醫院診斷證明書影本二紙、台南市警察局舉發違反道路
    交通管理事件通知單影本二紙及道路交通事故現場蒐證照片二十幀在卷可資佐證
    。又被告不僅自承駕駛前有飲用蔘茸酒及啤酒，且被告當日為警測得其吐氣所含
    酒精濃度已達每公升０．六七毫克，亦有前開吐氣所含酒精濃度測試結果單可稽
    。按汽車（均含機車）駕駛人飲酒後其吐氣所含酒精濃度超過每公升０‧二五毫
    克以上者，不得駕車；汽車行駛時，駕駛人應注意車前狀況，並隨時採取必要之
    安全措施；駕駛人駕駛汽車，應遵守道路交通標誌、標線、號誌之指示，道路交
    通安全規則第一百十四條第二款、第九十四條第三項、第九十條分別定有明文。
    查被告有經正常程序考領駕照，為有駕駛經驗之人，對於上開交通安全規則自知
    之甚稔，為其應注意之事項，而肇事當時係日間自然光線、天候晴、府前路為四
    線道、忠義路為雙線道、柏油路面、標線清晰、有快慢車道劃分、正常號誌岔路
    口、乾燥、無缺陷、視距良好、無障礙物，有前開調查報告表存卷可考，足見依
    當時狀況被告並無不能注意之情狀，而被告甲○○於肇事後經測試其吐氣所含酒
    精濃度高達每公升０．六七毫克，是其飲酒後應注意且能注意不得駕車而仍駕車
    ，且駕駛上開車輛行經上開交岔路口，疏未注意其行向燈號已轉為紅燈及車前狀
    況，貿然闖紅燈欲直行穿越岔路口，適告訴人乙○○騎乘機車附載許雅翔由北往
    南方向，沿忠義路駛至岔路口作左轉彎而發生互撞，因而肇事，被告自有違前開
    規定之注意義務，其顯有過失，臺灣省台南區車輛行車事故鑑定委員會亦同此認
    定，並鑑定被告為肇事原因，有該委員會南鑑字第九一０一四八號鑑定意見書在
    卷可憑。又被告之過失行為與告訴人乙○○及許雅翔所受上開傷害之間，顯有相
    當因果關係，亦無疑義。從而，本件事證已甚明確，被告犯行堪以認定。
二、核被告甲○○所為，係犯刑法第二百八十四條第一項前段之過失傷害罪。其一過
    失傷害行為，致乙○○及許雅翔均受有傷害，核屬一行為觸犯二過失傷害罪名，
    為同種想像競合犯，應從一過失傷害罪處斷。其酒醉駕車因而致人受傷，應依道
    路交通管理處罰條例第八十六條第一項規定加重其刑。又被告肇事後未被有偵查
    權之公務員或機關發覺其為犯嫌前，留在事故現場向到場處理之警員自承犯行，
    進而接受裁判，此有卷附之警訊筆錄載明可考，被告行為合乎自首之要件，應依
    刑法第六十二條前段減輕其刑，並依法先加後減之。爰審酌被告之品行、應負過
    失責任之程度、造成告訴人傷害之結果、肇事後尚未與告訴人達成民事上之和解
    ，及被告於犯後尚能坦認犯行頗有悔意等一切情狀，量處如主文所示之刑，並諭
    知易科罰金之折算標準，以資懲儆。
據上論斷，應依刑事訴訟法第二百九十九條第一項前段，道路交通管理處罰條例第八
十六條第一項，刑法第十一條前段、第二百八十四條第一項前段、第五十五條、第六
十二條前段、第四十一條第一項前段，罰金罰鍰提高標準條例第一條前段、第二條，
判決如主文。
本案經檢察官吳岳輝到庭執行職務。
中      華      民      國      九十一      年     四     月    三十    日
                                      臺灣臺南地方法院交通法庭
                                          法  官  張  瑛  宗
右正本證明與原本無異。
如不服本判決，應於判決送達後十日內，向本院提出上訴狀。
                                          書記官  陳  志  德
中      華      民      國      九十一      年     四     月    三十    日
附錄本案論罪科刑法條：
中華民國刑法第二百八十四條
 (過失傷害罪)
因過失傷害人者，處六月以下有期徒刑、拘役或五百元以下罰金，致重傷者，處一年
以下有期徒刑、拘役或五百元以下罰金。
從事業務之人，因業務上之過失傷害人者，處一年以下有期徒刑、拘役或一千元以下
罰金，致重傷者，處三年以下有期徒刑、拘役或二千元以下罰金。
